臺灣新北地方法院三重簡易庭民事判決
                                  110年度重簡字第1838號
原      告  陳宥蓉  

被      告  陳志能  

上列當事人間請求侵權行為損害賠償事件，於民國111年2月23日
言詞辯論終結，本院判決如下：
    主  文
被告應將坐落新北市○○區○○路○○巷○弄○號二樓房屋騰空遷讓返還
原告，並給付原告新臺幣捌仟元，及自民國一一○年七月十日起
至遷讓返還之日止，按月給付原告新臺幣捌仟元。
原告其餘之訴駁回。
訴訟費用由被告負擔。
本判決得假執行。
    事  實  及  理  由
壹、程序方面
一、按訴狀送達後，原告不得將原訴變更或追加他訴，但請求之
    基礎事實同一者，不在此限。民事訴訟法第255 條第1 項第
    2 款定有明文。本件原告起訴時原請求：(一)被告應將坐落
    新北市○○區○○路00巷0弄0號2樓房屋（下稱系爭房屋）遷讓
    返還原告，並給付原告新臺幣（下同）2萬4,000元，及自民
    國110年6 月10日起至遷讓返還之日止，按月給付原告8,000
    元。(二)被告有破壞屋內牆壁，請求賠償，尚欠部分電費。
    嗣於111年2月23日本院言詞辯論期間當庭捨棄第二項之聲明
    ，核其請求之基礎事實同一，且屬應受判決事項聲明之擴張
    、減縮，亦不甚礙被告之防禦及訴訟之終結者，揆諸首揭規
    定，應予准許。
二、本件被告經合法通知，未於言詞辯論期日到場，核無民事訴
    訟法第386條各款所列各款情形，爰依原告之聲請，准由其
    一造辯論而為判決。
貳、實體方面
一、原告主張：
    被告前於110年1月10日向原告承租系爭房屋，雙方約定租期
    為半年（即自110年1月10日起至110年6月10日止），每月租
    金新臺幣（下同）8,000元，押租金為1萬6,000元。詎被告
    未依約給付租金，且於契約屆滿後仍拒不搬遷，計至110年7
    月9日止，尚積欠租金及相當於租金之不當得利計2萬4,000
    元，又本件租約已於110年6月10日因租約屆滿而終止，原告
    並已於110年7月9日以通訊軟體Line催促被告返還系爭房屋
    ，迄今被告猶占用系爭房屋即屬無權占有，應按月賠償原告
    租金之損害，爰依民法第440條第1項、第2項前段、第455條
    前段、不當得利法律關係及系爭租約，提起本件訴訟，聲明
    ：(一)被告應將系爭房屋全部清空遷讓返還原告，並給付原
    告2萬4,000元，及自110年7月10日起至遷讓日止按月給付8,
    000元等語。
二、被告未於言詞辯論期日到場，亦未提出書狀作何聲明或陳述
    。
三、得心證之理由：
（一）原告主張之前揭事實，業據其提出土地及建物登記謄本、
      房屋稅繳納證明書、兩造對話記錄、租賃契約書（本院卷
      第15至31頁）等件為證，核屬相符，被告對於上開事實，
      已於相當時期受合法通知，而未於言詞辯論期日到場爭執
      ，亦未提出書狀作何答辯，本院依調查證據之結果及斟酌
      全辯論意旨，堪信原告上開主張為真實。
（二）按租賃期限屆滿後，承租人仍為租賃物之使用收益，而出
      租人不即表示反對之意思者，視為以不定期限繼續契約；
      又承租人租金支付有遲延者，出租人得定相當期限，催告
      承租人支付租金，如承租人於其期限內不為支付，出租人
      得終止契約；租賃物為房屋者，遲付租金之總額，非達二
      個月之租額，不得依前項之規定，終止契約。其租金約定
      於每期開始時支付者，並應於遲延給付逾二個月時，始得
      終止契約，承租人於租賃關係終止後，應返還租賃物。民
      法第440條第1、2項、第455條前段定有明文。又系爭租約
      第6條約定：「乙方（即被告）於租賃期屆滿時，除經甲
      方（即原告）同意繼續出租外，應即日將租賃房屋誠心按
      照原狀遷空交還甲方，...」等語。經查，本件兩造就系
      爭房屋原約定之租賃期間110年6月10日屆滿後，承租人即
      被告仍繼續為租賃物之占有使用，原告未即表示反對，則
      依上開規定，應視為以不定期限繼續契約，嗣原告於110
      年7月9日以通訊軟體Line通知被告：「1欠房租2租約到期
      。請返還房子」等語（本院卷第21頁），並為被告所已讀
      ，應認以該日即110年7月9日發生終止契約之效力。即兩
      造間之不定期限租賃關係業於110年7月9日終止，應堪認
      定。是原告依原告依民法第455條前段、系爭租賃契約第6
      條規定，請求被告將原告所有之系爭房屋騰空返還，應屬
      有據，應予准許。
（三）按承租人應依約定日期，支付租金，民法第439條定有明
      文。押租金之主要目的在於擔保承租人履行租賃債務，故
      租賃關係消滅後，承租人如有欠租或其他債務不履行時，
      其所交付之押租金，發生當然抵充之效力（最高法院87年
      度台上字第1631號判決意旨參照）。次按無法律上之原因
      而受利益，致他人受損害者，應返還其利益，民法第179
      條定有明文；其無正當權源使用他人房屋，可獲得相當於
      租金之利益，為社會通常之觀念（最高法院61年台上第16
      95號判決意旨參照）。本件被告計至110年7月9日止，尚
      積欠租金2萬4,000元等情，業如前述，茲就原告所主張之
      被告應給付之租金計算如下：
　　⒈已屆期之2萬4,000元部分：被告固積欠原告2萬4,000元之
      租金，惟依系爭租約第5條約定所載，被告曾給付原告押
      租保證金1萬6,000元（本院卷第27頁），是原告此部分之
      請求，自應扣除當然抵充之押租金1萬6,000元後，於8,00
      0元之範圍內始屬有據，逾此範圍則不應准許。
　　⒉110年7月10日後按月給付部分：原告另主張被告迄今仍未
      將系爭房屋返還原告，故應自110年7月10日起至遷讓返還
      系爭房屋之日止，按月給付原告8,000元。查兩造間之租
      賃關係於110年7月9日終止等情，業經本院認定如上，被
      告既於契約終止後仍持續居住使用系爭房屋，獲得相當租
      金之利益，原告自亦得依不當得利之法律關係，請求被告
      自110年7月10日起按月給付相當於租金之不當得利甚明。
      是原告基於契約及不當得利之法律關係，請求被告給付自
      110年7月10日起，至返還系爭房屋之日止按月給付8,000
      元，亦屬有理由。
四、綜上，原告依民法原告依系爭租約約定、民法租賃及不當得
    利之法律關係，請求被告將系爭房屋騰空遷讓返還原告，並
    給付8,000元，及請求被告自110年7月10日起至返還系爭房
    屋之日止，按月給付原告8,000元，為有理由，應予准許，
    逾此範圍部分主張，則屬無據，應予駁回。
五、本判決原告勝訴部分係依簡易程序而為被告敗訴之判決，應
    依職權宣告假執行。
六、訴訟費用負擔之依據：民事訴訟法第79條。
中    華    民    國   111    年    3     月    11    日
                  臺灣新北地方法院三重簡易庭
                      法      官  王雅婷
以上正本係照原本作成。
如不服本判決，應於送達後20日內，向本院提出上訴狀並表明上
訴理由，如於本判決宣示後送達前提起上訴者，應於判決送達後
20日內補提上訴理由書（須附繕本）。
中    華    民    國   111    年    3     月    11    日
                      書  記  官  陳芊卉